【裁判字號】    98,訴緝,74
【裁判日期】    981209
【裁判案由】    違反毒品危害防制條例
【裁判全文】
臺灣臺南地方法院刑事判決              98年度訴緝字第74號
公  訴  人  臺灣臺南地方法院檢察署檢察官
被      告  甲○○
上列被告因違反毒品危害防制條例案件，經檢察官提起公訴（97
年度毒偵字第2932號），被告於準備程序期日就被訴事實為有罪
之陳述，本院合議庭裁定由受命法官獨任進行簡式審判程序，判
決如下：
    主  文
甲○○施用第二級毒品，累犯，處有期徒刑伍月；又施用第一級
毒品，累犯，處有期徒刑玖月，扣案之注射針筒壹支沒收。應執
行有期徒刑壹年，扣案之注射針筒壹支沒收。
    事  實
一、甲○○前因施用毒品案件，經本院以九十四年度毒聲字第五
    二八號裁定送觀察、勒戒後，因認有繼續施用毒品傾向，復
    經本院以九十五年度毒聲字第三九九號裁定送強制戒治，甫
    於民國九十六年六月八日執行完畢，並經臺灣臺南地方法院
    檢察署檢察官以九十六年度戒毒偵字第一０二號為不起訴處
    分確定。其另於九十四年間，因偽造文書案件，經本院以九
    十四年度簡字第一一八一號判處有期徒刑三月，復於九十五
    年間，因偽造文書案件，經本院以九十五年度簡字第一七七
    四號判處有期徒刑四月，嗣因適逢減刑，上開徒刑部分經減
    刑後接續執行，甫於九十六年九月二十三日執行完畢。詎甲
    ○○仍未戒除毒癮，於該強制戒治執行完畢釋放後五年內，
    分別基於施用第一級毒品海洛因及第二級毒品甲基安非他命
    之犯意，先於九十七年十月二十四日晚上十一時許，在臺南
    市○○區○○路二段254號之「樺谷飯店705室」房間內，以
    玻璃吸食器承接燒烤之方式，施用甲基安非他命一次；復於
    同月二十七日下午一時許，在上開房間內，以針筒注射之方
    式，施用海洛因一次。嗣於同月二十七日下午一時三十分許
    ，警方至上開飯店執行臨檢，當場扣得甲○○所有供己施打
    毒品之注射針筒一支，經其同意為警於同日下午一時五十五
    分許採尿送驗後，發現呈安非他命、甲基安非他命、可待因
    、嗎啡陽性反應，始查獲上情。
二、案經臺南市警察局第三分局報請臺灣臺南地方法院檢察署檢
    察官偵查起訴。
    理  由
一、本件係經被告甲○○於本院當庭表示認罪，而以簡式審判程
    序加以審理，此有本院九十八年十一月二十五日準備程序筆
    錄及同日審判筆錄各一份附卷可憑，則依據刑事訴訟法第二
    百七十三條之二、同法第一百五十九條第二項之規定，本件
    不適用傳聞法則有關限制證據能力之相關規定，合先敘明。
二、上揭事實，業據被告於本院審理時均坦承不諱，並當庭為認
    罪之表示（見九十八年十一月二十五日準備程序筆錄），而
    被告經採尿送驗後，係呈安非他命、甲基安非他命、可待因
    、嗎啡陽性反應，此有詮昕科技股份有限公司於九十七年十
    一月二十日出具之檢驗報告（檢體資料：CＺ00000000000號
    ）、臺南市警察局第三分局送驗尿液及年籍對照表各一紙附
    卷可稽，並有注射針筒一支扣案可資佐證，被告自白有施用
    第一、二級毒品犯行，核與事實相符。另被告前因施用毒品
    案件，經本院以九十四年度毒聲字第五二八號裁定送觀察、
    勒戒後，因認有繼續施用毒品傾向，復經本院以九十五年度
    毒聲字第三九九號裁定送強制戒治，甫於九十六年六月八日
    執行完畢，並經臺灣臺南地方法院檢察署檢察官以九十六年
    度戒毒偵字第一０二號為不起訴處分確定等情，亦有臺灣高
    等法院被告前案紀錄表附卷足憑。綜上所述，本件事證明確
    ，被告施用第一、二級毒品之犯行，堪以認定，應依法論科
    。
三、按海洛因、安非他命分別係毒品危害防制條例第二條第二項
    第一款、第二款所明定之第一、二級毒品，禁止非法持有及
    施用。故核被告所為，係犯毒品危害防制條例第十條第一項
    、第二項之施用第一級毒品罪及施用第二級毒品罪，其施用
    前持有第一級毒品海洛因與第二級毒品甲基安非他命之低度
    行為，已為其進而施用之高度行為所吸收，均不另論罪。被
    告所犯上述二罪間，犯意個別行為互殊，應分論併罰。又被
    告有如事實欄所載有期徒刑執行完畢之前科記錄，此有臺灣
    高等法院被告前案紀錄表可稽，其受有期徒刑之執行完畢，
    五年以內再故意犯本件有期徒刑以上二罪，均屬累犯，應依
    刑法第四十七條第一項之規定均加重其刑。爰審酌被告之犯
    罪動機、目的、手段及曾因施用毒品案件，經強制戒治執行
    程序後，仍再犯本件之罪，顯見其毫無悔意，戒癮之意志力
    極為薄弱，惟念及其施用毒品之犯行，在本質上尚屬戕害自
    身身心健康之行為，且能坦承犯行，犯罪後之態度尚佳等一
    切情狀，量處如主文所示之刑並定其應執行刑，以資懲儆。
    扣案之注射針筒一支，為被告所有供犯本件施用毒品海洛因
    所用之物，業據其供明在卷可按，應依刑法第三十八條第一
    項第二款之規定宣告沒收。
據上論斷，應依刑事訴訟法第二百七十三條之一條第一項、第二
百九十九條第一項前段，毒品危害防制條例第十條第一項、第二
項，刑法第十一條前段、第四十七條第一項、第五十一條第五款
、第三十八條第一項第二款，判決如主文。
本案經檢察官趙伯雄到庭執行職務。
中    華    民    國    98    年     12    月    9    日
                  刑事第五庭    法  官  張瑛宗
以上正本證明與原本無異
如不服本判決應於收受本判後10日內向本院提出上訴書狀，並應
敘述具體理由。其未敘述上訴理由者，應於上訴期間屆滿後20日
內向本院補提理由書狀（均須按他造當事人之人數附繕本）「切
勿逕送上級法院」。
                                書記官  康紀媛
中    華    民    國    98    年     12    月    9    日
附錄本案論罪科刑法條：
毒品危害防制條例第10條
施用第一級毒品者，處 6 月以上 5 年以下有期徒刑。
施用第二級毒品者，處 3 年以下有期徒刑。
中華民國刑法第38條
下列之物沒收之：
一、違禁物。
二、供犯罪所用或犯罪預備之物。
三、因犯罪所生或所得之物。
前項第 1 款之物，不問屬於犯罪行為人與否，沒收之。
第 1 項第 2 款、第 3 款之物，以屬於犯罪行為人者為限，得
沒收之。但有特別規定者，依其規定。

司法院資訊處製作；財團法人民間司法改革基金會備份。
